臺灣高雄地方法院刑事判決　　　　　　　　　　　　九十三年度簡上字第七二三號
　　上　訴　人　丙○○　男　三.
　　即　被　告
右列上訴人因偽造文書案件，不服本院高雄簡易庭九十三年度簡字第三九七一號中華
民國九十三年九月十七日第一審簡易判決（聲請簡易判決處刑案號：九十三年度偵緝
字第一一四○號），提起上訴，本院管轄之第二審合議庭判決如左：
    主  文
原判決撤銷。
丙○○行使偽造私文書，足以生損害於公眾及他人，處有期徒刑肆月，如易科罰金，
以參佰元折算壹日，緩刑參年。高雄縣政府警察局高警交字第Ｎ00000000號
舉發違反道路交通管理事件通知單之移送聯、通知聯、迴覆聯、存查聯內偽造之「甲
○○」之署押共計肆枚，均沒收。
    事  實
一、丙○○與甲○○曾為址設臺南縣新營市之「盈城鐵工廠」之同事，丙○○因駕駛
    執照被吊銷，而於民國九十年二月六日二十二時許，駕駛車牌號碼ＶＩ─九九二
    七號自用小客車，行經高雄縣路竹鄉○○路，為警攔查時，為免遭警舉發其違反
    道路交通管理處罰條例，竟基於行使偽造私文書之犯意，以甲○○之名義應詢，
    使執勤員警許世昌據以製發高雄縣政府警察局高警交字第Ｎ00000000號
    舉發違反道路交通管理事件通知單，丙○○並於該通知單移送聯「收受通知聯者
    簽章」欄內偽造「甲○○」之署押簽名一枚（通知單為一式四份，共有移送聯、
    通知聯、迴覆聯及存查聯四聯，以複寫方式製作，故於移送聯、通知單、迴覆聯
    、存查聯均有「甲○○」之署押簽名各一枚，共計四枚），表示已收受該通知單
    之意，並交予執勤員警許世昌，而持以行使，主張係由「甲○○」領受該通知單
    ，足以生損害於「甲○○」本人之權益及高雄縣政府警察局對交通事件管理之正
    確性（其中通知聯由丙○○留存，移送聯、迴覆聯、存查聯由執勤員警許世昌收
    執）。
二、案經高雄縣政府警察局湖內分局報請臺灣高雄地方法院檢察署檢察官偵查後聲請
    簡易判決處刑。
    理　由
一、訊據被告丙○○對於右揭時地，因違反道路交通管理處罰條例，為警攔查時，為
    免遭警舉發其違反道路交通管理處罰條例，以甲○○之名義應詢，使執勤員警許
    世昌據以製發前開舉發違反道路交通管理事件通知單，並於該通知單移送聯「收
    受通知聯者簽章」欄內偽簽「甲○○」之署押簽名之事實供認不諱，核與證人即
    被害人甲○○於警詢中指訴之情節相符，且觀之卷附證人甲○○之中華民國
    影本一份，可知證人甲○○前於九十年一月九日出境，於同年四月十九日始行入
    境，並無於九十年二月六日在上開處所，因違反道路交通管理處罰條例，為警攔
    查時，在前揭舉發違反道路交通管理事件通知單上簽名，並領收該通知聯之可能
    ，此外，復有前開高雄市政府警察局舉發違反道路交通管理事件通知單影本一紙
    在卷可按，足認被告前揭自白，核與事實相符，堪予採信。又前揭舉發違反道路
    交通管理事件通知單為一式四份，共有移送聯、通知聯、迴覆聯及存查聯四聯，
    以複寫方式製作，此為本院職務上已知之事實，故一次偽簽署押簽名，即於移送
    聯、通知聯、迴覆聯、存查聯各有「甲○○」之署押簽名各一枚，共計四枚，足
    認被告於上開舉發違反道路交通管理事件通知單移送聯「收受通知聯者簽章」欄
    內偽造「甲○○」之署押簽名一枚之同時，亦已複寫方式，於該通知單通知單、
    迴覆聯、存查聯，各偽造「甲○○」之署押簽名各一枚無疑。綜上所陳，本件事
    證明確，被告犯行洵堪認定。
二、查在交通違規通知單移送聯「收受通知聯者簽章」欄內偽簽「林坤展」署名，自
    不待依據習慣或特約，單從形式上觀察，即足以知悉係表示由「林坤展」名義出
    具領收通知聯之證明，此與事先在印妥內容之收據上偽簽他人姓名之情形，無分
    軒輊，當然屬於刑法第二百十條所稱之私文書（最高法院八十三年臺上字第六六
    三一號判例意旨參照）。又被告將該通知單交回處理之執勤警員許世昌，乃主張
    由「林坤展」領受該通知單，自足以生損害於「林坤展」本人之權益及高雄縣政
    府警察局對交通事件管理之正確性。核被告所為，係犯刑法第二百十六條、第二
    百十條之行使偽造私文書罪。又前揭舉發違反道路交通管理事件通知單為一式四
    份，共有移送聯、通知聯、迴覆聯及存查聯四聯，以複寫方式製作，故一次偽簽
    署押簽名，即於通知聯、移送聯、迴覆聯、存查聯各有「甲○○」之署押簽名各
    一枚，共計四枚，其偽造「甲○○」署名之行為，乃偽造前開私文書之部分行為
    ，不另論罪；而其偽造上開私文書後復持以行使，偽造私文書之低度行為應為行
    使之高度行為所吸收，亦不另論罪。原審以被告犯行明確，予以論罪科刑，固非
    無見，惟查，上開舉發違反道路交通管理事件通知單為一式四份，共有移送聯、
    通知聯、迴覆聯及存查聯四聯，以複寫方式製作，故一次偽簽署押簽名，即於該
    移送聯、通知聯、迴覆聯、存查聯各有「甲○○」之署押簽名各一枚，共計四枚
    ，原審於事實及理由欄一並未明確敘明被告於前揭舉發違反道路交通管理事件通
    知單為一式四份，以複寫方式製作，故於移送聯、通知聯、迴覆聯、存查聯均有
    「甲○○」之署押簽名各一枚，共計四枚，於主文欄、事實及理由欄三，均僅將
    前揭舉發違反道路交通管理事件通知單移送聯「收受通知聯者簽章」欄內偽造「
    甲○○」之署押簽名一枚沒收，尚有未洽。被告上訴指摘原審判決量刑過重，雖
    無理由，惟原判決既有前述可議之處，自應由本院予以撤銷改判。爰審酌被告為
    圖逃避行政處罰，竟冒用「甲○○」之名義，偽造前揭私文書，已使甲○○無端
    遭致執勤員警舉發違反道路交通管理處罰條例，並已紊亂警察機關對於交通事件
    之有效管理，所為自應受有相當程度之刑事非難，惟考量其並無前科，此有臺灣
    高等法院被告全國前案紀錄表各一份在案可按，素行良好，且犯罪後坦承犯行態
    度良好等一切情狀，量處如主文所示之刑，並諭知易科罰金之折算標準。另被告
    前未曾受有期徒刑以上刑之宣告，有臺灣高等法院被告全國前案紀錄表一份在卷
    可稽，其因一時失慮，致罹刑典，經此起訴審判，應知所警惕而無再犯之虞，本
    院認所宣告之刑以暫不執行為適當，爰併宣告緩刑三年，以啟自新。
三、上開舉發違反道路交通管理事件通知單移送聯、通知聯、迴覆聯、存查聯內偽造
    之「林坤展」署押簽名各一枚，共計四枚，均為偽造之署押，應依刑法第二百十
    九條之規定，不問屬於犯人與否，宣告沒收之。
據上論斷，應依刑事訴訟法第四百五十五條之一第三項、第三百六十九條第一項前段
、第三百六十四條、第二百九十九條第一項前段，刑法第二百十六條、第二百十條、
第四十一條第一項前段、第七十四條第一款、第二百十九條，罰金罰鍰提高標準條例
第二條，判決如主文。
本案經檢察官乙○○到庭執行職務。
中      華      民      國    九十四    年    　一 　   月    十八      日
                                  臺灣高雄地方法院刑事第十二庭
                                      審判長法　官    張維君
                                            法　官    卓立婷
                                            法　官    伍逸康
右正本證明與原本無異。
不得上訴。
　　　　　　　　　　　　　　　　　　　　　　書記官    吳月華
中　　　華　　　民　　　國　　九十四　　年　　　一　　　月　　十八　 　日
附錄本判決論罪科刑法條全文：
中華民國刑法第二百一十條
偽造、變造私文書，足以生損害於公眾或他人者，處五年以下有期徒刑。
中華民國刑法第二百一十六條
行使第二百十條至第二百十五條之文書者，依偽造、變造文書或登載不實事項或使登
載不實事項之規定處斷。
